臺灣桃園地方法院刑事判決　　　　　　 100年度易字第1120號
公　訴　人　臺灣桃園地方法院檢察署檢察官
被　　　告　洪偉傑
上列被告因竊盜等案件，經檢察官提起公訴（100 年度偵字第24
665 號），被告於本院準備程序進行中，就被訴事實為有罪之陳
述，經本院告知簡式審判程序意旨，並聽取公訴人及被告之意見
後，本院裁定改依簡式審判程序審理，茲判決如下：
    主  文
洪偉傑竊盜，累犯，處有期徒刑陸月，如易科罰金，以新臺幣壹
仟元折算壹日；又意圖為自己不法之所有，以不正方法由自動付
款設備取得他人之物，累犯，處有期徒刑肆月，如易科罰金，以
新臺幣壹仟元折算壹日。應執行有期徒刑捌月，如易科罰金，以
新臺幣壹仟元折算壹日。
    事實及理由
一、洪偉傑前因妨害兵役治罪條例案件，經本院於民國100 年3
    月24日以100 年度簡上字第26號判處有期徒刑2 月確定，甫
    於100 年6 月30日徒刑易科罰金執行完畢。詎猶不知悔改，
    意圖為自己不法之所有，於100 年8 月9 日下午5 時許，行
    經址設桃園縣中壢市○○路115 號普拉斯美語補習班前，見
    該處大門未鎖，遂徒手侵入（侵入住居部分未據告訴）並竊
    取戴淑美置於教室內之皮包1 只（內有戴淑美之高橋證券存
    款簿1 本、臺灣中小企業銀行存款簿1 本、渣打銀行存款簿
    1 本、中華郵政股份有限公司存款簿1 本、合作金庫商業銀
    行存款簿1 本、第一商業銀行帳號000-00000000000 號提款
    卡1 張、中華郵政股份有限公司帳號000-00000000000007號
    提款卡1 張、印章1 枚、戴淑美之子之中華郵政股份有限公
    司存款簿1 本），得手後，即行離去。洪偉傑復意圖為自己
    不法之所有，未經戴淑美同意，接續於附表所示之時間、地
    點，持上開竊得之提款卡，插入各該自動付款設備並鍵入密
    碼，使各該自動付款設備之辨識系統陷於錯誤，認其為有正
    當權源之持卡人，而以此不正方法，由各該自動付款設備接
    續取得附表所示之現金，合計共領得戴淑美之存款新臺幣（
    下同）102,000 元。案經戴淑美訴由桃園縣政府警察局中壢
    分局報告臺灣桃園地方法院檢察官偵查起訴。
二、證據名稱：
  (一)被告洪偉傑於警詢、偵查中及本院準備程序、審理時之自白
    。
  (二)被害人戴淑美於警詢之指述。
  (三)提款機監視器翻拍照片及現場照片共23張、戴淑美之第一銀
    行活期儲蓄存款存摺及內頁、郵政存簿儲金簿及內頁影本各
    1 份。
三、核被告所為，分別係犯刑法第320 條第1 項之竊盜罪及同法
    第339 條之2 第1 項以不正方法由自動付款設備取得他人之
    物罪。被告持竊得之提款卡，插入自動付款設備並鍵入密碼
    而取得現金之犯行，均分別係在密切、接近之時間、地點，
    對各該自動付款設備以反覆操作之不正方法而多次提領款項
    致取得他人之物，應係分別基於同一犯意下之接續行為，僅
    侵害同一法益，為接續犯，只論以接續犯之一罪。又被告先
    後所為竊盜及以不正方法由自動付款設備取得他人之物犯行
    ，犯意各別，行為互殊，應分論併罰。又被告有事實欄所載
    之犯罪科刑及執行情形，有臺灣高等法院被告前案紀錄表1
    份可按，其於徒刑執行完畢後5 年內故意再犯本件有期徒刑
    以上之2 罪，皆為累犯，均應依刑法第47條第1 項之規定加
    重其刑。爰審酌被告正值青壯，僅因缺錢花用，卻不知憑自
    身能力以正當管道獲取，竟任意竊盜、詐領他人財物，造成
    被害人等之財產損害，其犯罪動機、目的、手段均屬可議，
    惟犯罪後自白犯行，態度尚佳，兼衡其智識程度、素行等一
    切情狀，各量處如主文所示之刑，並定其應執行之刑及均諭
    知易科罰金之折算標準。
四、應適用之法條：刑事訴訟法第273 條之1 第1 項、第299 條
    第1 項前段、第310 條之2 、第454 條第1 項，刑法第320
    條第1 項、第339 條之2 第1 項、第47條第1 項、第51條第
    5 款、第41條第1 項前段、第8 項，刑法施行法第1 條之1
    第1 項、第2 項。
五、如不服本判決，得自收受送達之翌日起10日內向本院提出上
    訴狀（應附繕本），其未敘述上訴理由者，應於上訴期間屆
    滿後20日內補提理由書狀於本院，上訴於臺灣高等法院。
本案經檢察官戴瑞麒到庭執行職務。
中    華    民    國   100    年    10    月    25    日
                  刑事第十三庭法  官  葉韋廷
以上正本證明與原本無異。
如不服本判決應於收受判決後10日內向本院提出上訴書狀，並應
敘述具體理由。其未敘述上訴理由者，應於上訴期間屆滿後20日
內向本院補提理由書( 均須按他造當事人之人數附繕本) 「切勿
逕送上級法院」。
                              書記官  王明玉
中    華    民    國   100    年    10    月    26    日
附錄本案論罪科刑法條：
中華民國刑法第320條
（普通竊盜罪、竊佔罪）
意圖為自己或第三人不法之所有，而竊取他人之動產者，為竊盜
罪，處5  年以下有期徒刑、拘役或 5 百元以下罰金。
意圖為自己或第三人不法之利益，而竊佔他人之不動產者，依前
項之規定處斷。
前二項之未遂犯罰之。
中華民國刑法第339條之2
（違法由自動付款設備取得他人之物之處罰）
意圖為自己或第三人不法之所有，以不正方法由自動付款設備取
得他人之物者，處 3 年以下有期徒刑、拘役或 1 萬元以下罰金
。
以前項方法得財產上不法之利益或使第三人得之者，亦同。
附表：
  ┌───────┬───────────────┬─────────┐
  │時         間 │地                         點 │領   得   金   額 │
  ├───────┼───────────────┼─────────┤
  │100 年8 月9 日│桃園縣桃園市○○路845 號合作金│持戴淑美所有第一商│
  │晚上8時46分許 │庫商業銀行南桃園分行附設自動提│業銀行帳號000-0000│
  │              │款機                          │0000000 號提款卡領│
  │              │                              │得8,000元。       │
  │              │                              │                  │
  ├───────┼───────────────┼─────────┤
  │100 年8 月9 日│桃園縣桃園市○○路992 號OK便利│持戴淑美所有第一商│
  │晚上8時52分許 │商店內附設台新國際商業銀行自動│業銀行帳號000-0000│
  │              │機                            │0000000 號提款卡領│
  │              │                              │得8,000元。       │
  │              │                              │持戴淑美所有中華郵│
  │              │                              │政股份有限公司帳號│
  │              │                              │000-00000000000007│
  │              │                              │號提款卡領得3,000 │
  │              │                              │元。              │
  ├───────┼───────────────┼─────────┤
  │100 年8 月9 日│桃園縣桃園市○○路498 號愛買超│持戴淑美所有第一商│
  │晚上9時7分許  │市內附設中國信託商業銀行自動提│業銀行帳號000-0000│
  │              │款機                          │0000000 號提款卡領│
  │              │                              │得65,000元。      │
  ├───────┼───────────────┼─────────┤
  │100 年8 月9 日│桃園縣桃園市○○路16號7-11便利│持戴淑美所有第一商│
  │晚上9時38分許 │商店內附設中國信託商業銀行自動│業銀行帳號000-0000│
  │              │提款機                        │0000000 號提款卡領│
  │              │                              │得15,000元。      │
  ├───────┼───────────────┼─────────┤
  │100 年8 月9 日│桃園縣桃園市○○路58號合作金庫│持戴淑美所有第一商│
  │晚上22時許    │商業銀行桃園分行附設自動提款機│業銀行帳號000-0000│
  │              │                              │0000000 號提款卡領│
  │              │                              │得3,000元。       │
  └───────┴───────────────┴─────────┘